臺灣高等法院臺中分院刑事裁定　
111年度聲字第675號
聲  請  人  臺灣高等檢察署臺中檢察分署檢察官     
受  刑  人  劉峯邦



上列聲請人因受刑人數罪併罰有二裁判以上，聲請定其應執行之
刑（聲請案號：111年度執聲字第273號），本院裁定如下：
    主  文
劉峯邦犯如附表所示各罪所處之刑，應執行有期徒刑叁年柒月。
    理  由
一、聲請意旨略以：上列受刑人因詐欺數罪，先後經判決確定如
    附表，應依刑法第53條、第51條第5款規定，定其應執行之
    刑，爰依刑事訴訟法第477條第1項聲請裁定等語。
二、經查，受刑人劉峯邦因犯如附表所示三人以上共同犯詐欺取
    財罪等案件，經臺灣臺中地方法院、本院及最高法院先後判
    處如附表所示之刑，均經確定在案，此有如附表所示之判決
    書及臺灣高等法院被告前案紀錄表各1份附卷可憑，聲請人
    就附表所示各罪聲請定其應執行之刑，核屬正當。爰審酌受
    刑人所犯如附表所示各罪，其犯罪動機、態樣、手段，均係
    從民國108年5月1日起，加入以鍾志豪、薛燕淇等為首所屬
    三人以上，以實施詐術為手段，具持續性、牟利性、結構性
    之詐欺集團的期間內，擔任二線機手進行共同詐欺取財犯行
    ，並考量各該罪合併後之不法內涵、罪責原則及合併刑罰所
    生之效果暨被告所犯如附表編號1至4所示各罪，業經本院以
    110年度聲字第998號刑事裁定，定應執行有期徒刑2年2月確
    定等情狀，並考量受刑人表示之意見（見本院卷第182頁）
    ，定其應執行之刑如主文所示。
三、爰依刑事訴訟法第477條第1項，刑法第53條、第51條第5款
    ，裁定如主文。
中　　華　　民　　國　　111 　年　　3 　　月　　28　　日
            刑事第三庭    審判長法　官  楊  真  明
　　　　　　　　　　　　        法　官  李  明  鴻
　　　　　　　　　　　　　      法　官  楊  欣  怡
以上正本證明與原本無異。
如不服本裁定，應於收受送達後5日內向本院提出抗告書狀（須
附繕本）。因疫情而遲誤不變期間，得向法院聲請回復原狀。

                                書記官  孫  銘  宏
　　　　　　　　　　　　　　　　
中　　華　　民　　國　　111 　年　　3 　　月　　28　　日
受刑人劉峯邦定應執行刑案件一覽表
編號  1 2 3 罪名  三人以上共同詐欺取財罪 三人以上共同詐欺取財罪 三人以上共同詐欺取財罪 宣告刑  有期徒刑1年3月 （共六罪） 有期徒刑1年9月  有期徒刑1年5月 犯罪日期  108年05月05日、108年05月07日、108年05月11日、108年05月16日、108年05月17日、108年05月18日 108年05月08日至108年06月13日 108年05月21日 偵查(自訴)機關 年度案號  臺中地檢108年度偵字第17294、17673、17674、20355、20707、21416、27705號 臺中地檢108年度偵字第17294、17673、17674、20355、20707、21416、27705號 臺中地檢108年度偵字第17294、17673、17674、20355、20707、21416、27705號  最後 事實審 法　院 臺灣高等法院 臺中分院 臺灣高等法院 臺中分院 臺灣高等法院 臺中分院  案　號 109年度上訴字第939號 109年度上訴字第939號 109年度上訴字第939號  判決日期 109年08月26日 109年08月26日 109年08月26日    確定 判決 法院 臺灣高等法院 臺中分院 臺灣高等法院 臺中分院 臺灣高等法院 臺中分院  案號 109年度上訴字第939號 109年度上訴字第939號 109年度上訴字第939號  判　決 確定日期 109年12月31日 (經最高法院109年度台上字第5513號判決不合法駁回上訴) 109年12月31日 (經最高法院109年度台上字第5513號判決不合法駁回上訴) 109年12月31日 (經最高法院109年度台上字第5513號判決不合法駁回上訴) 是否為得易科 罰金之案件  不得易科罰金 不得易服社勞 不得易科罰金 不得易服社勞 不得易科罰金 不得易服社勞  備註   1.附表編號1至4所示各罪，經本院以110年度聲字第998號刑事裁定，定應執行有期刑徒年2月2月確定。 2.臺中地檢110年度執字第1778號。   
受刑人劉峯邦定應執行刑案件一覽表
編號  4 5 6 罪名  三人以上共同詐欺取財罪 三人以上共同詐欺取財罪 三人以上共同詐欺取財罪 宣告刑  有期徒刑1年4月 （共二罪） 有期徒刑1年3月 （共六罪） 有期徒刑1年2月 （共十罪） 犯罪日期  108年05月27日 108年05月29日 108年05月05日、108年05月17日、108年05月18日、108年05月25日、108年05月28日、108年05月30日 108年05月09日-10日、108年05月09日、108年05月13日、108年05月16日、108年05月19日、108年05月22日、108年05月28日、108年05月30日、108年05月31日、108年05月31日 偵查(自訴)機關 年度案號  臺中地檢108年度偵字第17294、17673、17674、20355、20707、21416、27705號 臺中地檢108年度偵字第17294、17673、17674、20355、20707、21416、27705號 臺中地檢108年度偵字第17294、17673、17674、20355、20707、21416、27705號  最後 事實審 法　院 臺灣高等法院 臺中分院 臺灣高等法院 臺中分院 臺灣高等法院 臺中分院  案　號 109年度上訴字第939號 110年度上更一字第23號 110年度上更一字第23號  判決日期 109年08月26日 110年12月14日 110年12月14日    確定 判決 法院 臺灣高等法院 臺中分院 臺灣高等法院 臺中分院 臺灣高等法院 臺中分院  案號 109年度上訴字第939號 110年度上更一字第23號 110年度上更一字第23號  判　決 確定日期 109年12月31日 (經最高法院109年度台上字第5513號判決不合法駁回上訴) 111年01月06日 111年01月06日 是否為得易科 罰金之案件  不得易科罰金 不得易服社勞 不得易科罰金 不得易服社勞 不得易科罰金 不得易服社勞  備註  臺中地檢110年度執字第1778號（附表編號1至4經裁定有期刑徒年2月2月確定） 臺中地檢111年度執字第2247號  
受刑人劉峯邦定應執行刑案件一覽表
編號  7 8 9 罪名  三人以上共同詐欺取財罪 三人以上共同詐欺取財罪 三人以上共同詐欺取財罪 宣告刑  有期徒刑1年4月 （共九罪） 有期徒刑1年5月 有期徒刑1年6月 犯罪日期  108年05月18日、108年05月19日、108年05月19日、108年05月20日、108年05月23日、108年05月24日、108年05月26日 108年05月29日、108年05月31日 108年05月21日 108年05月25日 偵查(自訴)機關 年度案號  臺中地檢108年度偵字第17294、17673、17674、20355、20707、21416、27705號 臺中地檢108年度偵字第17294、17673、17674、20355、20707、21416、27705號 臺中地檢108年度偵字第17294、17673、17674、20355、20707、21416、27705號  最後 事實審 法　院 臺灣高等法院 臺中分院 臺灣高等法院 臺中分院 臺灣高等法院 臺中分院  案　號 110年度上更一字第23號 110年度上更一字第23號 110年度上更一字第23號  判決日期 110年12月14日 110年12月14日 110年12月14日    確定 判決 法院 臺灣高等法院 臺中分院 臺灣高等法院 臺中分院 臺灣高等法院 臺中分院  案號 110年度上更一字第23號 110年度上更一字第23號 110年度上更一字第23號  判　決 確定日期 111年01月06日 111年01月06日 111年01月06日 是否為得易科 罰金之案件  不得易科罰金 不得易服社勞 不得易科罰金 不得易服社勞 不得易科罰金 不得易服社勞  備註   臺中地檢111年度執字第2247號   
受刑人劉峯邦定應執行刑案件一覽表
編號  10 （以下空白）  罪名  三人以上共同詐欺取財罪   宣告刑  有期徒刑1年7月   犯罪日期  108年05月28日   偵查(自訴)機關 年度案號  臺中地檢108年度偵字第17294、17673、17674、20355、20707、21416、27705號    最後 事實審 法　院 臺灣高等法院 臺中分院    案　號 110年度上更一字第23號    判決日期 110年12月14日      確定 判決 法院 臺灣高等法院 臺中分院    案號 110年度上更一字第23號    判　決 確定日期 111年01月06日   是否為得易科 罰金之案件  不得易科罰金 不得易服社勞     備註    臺中地檢111年度執字第2247號